【裁判字號】    97,裁,4455
【裁判日期】    970918
【裁判案由】    聲請假處分
【裁判全文】
最  高  行  政  法  院  裁  定
                                      97年度裁字第4455號
聲  請  人  甲○○
上列聲請人因與相對人中央健康保險局台北分局間聲請假處分事
件，對於中華民國97年6月30日本院97年度裁字第3434號裁定，
聲請再審，本院裁定如下：
    主  文
再審之聲請駁回。
再審訴訟費用由聲請人負擔。
    理  由
一、按對於終審法院之裁定有所不服，除合於法定再審原因得聲
    請再審外，不容以其他之方法聲明不服，故不服終審法院之
    裁定而未以聲請再審之程序為之者，仍應視其為再審之聲請
    ，而依聲請再審程序調查裁判。本件聲請人提出抗告狀對於
    本院確定裁定聲明不服，依上說明，仍應視其為再審之聲請
    ，而依聲請再審程序調查裁判。次按當事人對於本院所為裁
    定聲請再審，必須原裁定有行政訴訟法第273條之情形者，
    始得為之。而行政訴訟法第273條第1項第1款所謂適用法規
    顯有錯誤，係指原判決所適用之法規與該案應適用之現行法
    規相違背，或與解釋判例有所牴觸者而言。至於事實之認定
    或法律上見解之歧異，再審原告對之縱有爭執，要難謂為適
    用法規顯有錯誤，而據為再審之理由。
二、本件聲請人前因與相對人間全民健康保險法事件，聲請假處
    分，經臺北高等行政法院96年度全字第123號裁定駁回聲請
    。聲請人提起抗告，為本院97年度裁字第1604號裁定駁回後
    ，聲請再審，經本院97年度裁字第3434號（下稱原裁定）裁
    定駁回在案。茲聲請人以原裁定有行政訴訟法第273條第1項
    第1款再審理由，對之聲請再審。經查原裁定係以聲請人對
    於本院97年度裁字第1604號確定裁定聲請再審，經核其聲請
    狀內表明之再審理由，無非說明其對於前訴訟程序確定裁定
    不服之理由，而對於上開確定裁定究有如何合於行政訴訟法
    第273條各款規定之具體情事，則未據敘明，其聲請再審自
    非合法，爰駁回其再審之聲請。茲聲請人以其就本院97年度
    裁字第1604號確定裁定不當，所列長篇論述和理由，原裁定
    置之不理、充耳不聞，關於攻擊或防禦方法之意見及法律上
    之意見更是付之闕如，即以「對於上開確定裁定究有如何合
    於行政訴訟法第273條各款規定之具體情事，則未據敘明，
    依上開規定及說明，其聲請自非合法。」為由，駁回其再審
    聲請，消極不適用法規至為明顯，自屬行政訴訟法第273條
    第1項第1款所定適用法規顯有錯誤之範圍云云。係就原裁定
    事實認定及法律見解為爭執，參諸首揭說明，不得執為再審
    理由。本件再審之聲請，顯無再審理由，應予駁回。
三、據上論結，本件聲請為無理由。依行政訴訟法第283條、第
    278條第1項、第104條、民事訴訟法第95條、第78條，裁定
    如主文。
中    華    民    國    97    年    9     月    18    日
                    最高行政法院第六庭
                        審判長法官  吳  明  鴻
                              法官  鄭  忠  仁
                              法官  胡  方  新
                              法官  林  茂  權
                              法官  黃  秋  鴻
以  上  正  本  證  明  與  原  本  無  異
中    華    民    國    97    年    9     月    19    日
                              書記官  王  福  瀛


司法院資訊處製作；財團法人民間司法改革基金會備份。
